# First Steps

My [GitHub](https://github.com/Yaroslav1Protsenko/University-R-homeworks)  

# Lets start

---
title: "Лабораторна 1. ІК-301"
author: "Проценко Ярослав"
date: '2022-05-01'
output: html_document
---

```{r include=FALSE}
library(tidyverse)
```

Нижче подано scatterplot, який використовує стовпці hwy та cty набору даних mpg

```{r}
ggplot(data = mpg) + 
  geom_point(mapping = aes(x = cty, y = hwy))
```

Нижче подано scatterplot, який використовує стовпці hwy та cty набору даних mpg, та позначає різні класи авто різними кольорами

```{r}
ggplot(data = mpg) + 
  geom_point(mapping = aes(x = cty, y = hwy, color=class))
```

Нижче подано серію scatterplot, по одному на кожний клас авто 
```{r}
ggplot(data = mpg) + 
  geom_point(mapping = aes(x = cty, y = hwy, color=class)) +
  facet_wrap(~ class, nrow = 3)
```

Нижче подано сітку scatterplot, класифікований за кількістю циліндрів та приводом
```{r}
ggplot(data = mpg) + 
  geom_point(mapping = aes(x = cty, y = hwy)) +
  facet_grid(drv ~ cyl)
```

Нижче подано дві сітки scatterplot, класифіковані за кількістю циліндрів та приводом окремо
```{r}
ggplot(data = mpg) + 
  geom_point(mapping = aes(x = cty, y = hwy)) +
  facet_grid(drv ~ .)

ggplot(data = mpg) + 
  geom_point(mapping = aes(x = cty, y = hwy)) +
  facet_grid(. ~ cyl)
```

Нижче подана scatterplot, у якій результати наближені до вигляду лінії 
```{r}
ggplot(data = mpg) + 
  geom_smooth(mapping = aes(x = cty, y = hwy, color=drv))
```

Нижче подані дві scatterplot, у яких результати наближені до вигляду лінії і подані у вигляді точок одночасно. На другій діаграмі, лінією представлено результати лише одного класу авто 
```{r}
ggplot(data = mpg, mapping = aes(x = cty, y = hwy)) + 
  geom_point(mapping = aes(color = class)) + 
  geom_smooth()

ggplot(data = mpg, mapping = aes(x = cty, y = hwy)) + 
  geom_point(mapping = aes(color = class)) + 
  geom_smooth(data = filter(mpg, class == "subcompact"), se = FALSE)
```

Нижче подана блокова діаграма, яка показує пропорції кількості діамантів різної якості
```{r}
ggplot(data = diamonds) + 
  geom_bar(mapping = aes(x = cut, y = stat(prop), group = 1))
```

Нижче подана блокова діаграма, яка показує кількість діамантів різної якості, та пропорції їх прозорості
```{r}
ggplot(data = diamonds) + 
  geom_bar(mapping = aes(x = cut, fill = clarity))
```

Нижче подані три види побудови блочних діаграм, які є альтернативою попередньому 
```{r}
ggplot(data = diamonds, mapping = aes(x = cut, colour = clarity)) + 
  geom_bar(fill = NA, position = "identity")
ggplot(data = diamonds) + 
  geom_bar(mapping = aes(x = cut, fill = clarity), position = "fill")
ggplot(data = diamonds) + 
  geom_bar(mapping = aes(x = cut, fill = clarity), position = "dodge")
```

Нижче подана scatterplot, де кожній точці було додано трохи "шуму", щоб вони не зливалися в одну через округлення
```{r}
ggplot(data = mpg) + 
  geom_point(mapping = aes(x = cty, y = hwy), position="jitter")
```

Нижче подані діаграми, створені у різних координатних системах, а також продемонстровані функції зміни осей місцями та задання правильного відношення сторін 
```{r}
ggplot(data = mpg, mapping = aes(x = class, y = hwy)) + 
  geom_boxplot()
ggplot(data = mpg, mapping = aes(x = class, y = hwy)) + 
  geom_boxplot() +
  coord_flip()

nz <- map_data("nz")

ggplot(nz, aes(long, lat, group = group)) +
  geom_polygon(fill = "white", colour = "black")

ggplot(nz, aes(long, lat, group = group)) +
  geom_polygon(fill = "white", colour = "black") +
  coord_quickmap()

bar <- ggplot(data = diamonds) + 
  geom_bar(
    mapping = aes(x = cut, fill = cut), 
    show.legend = FALSE,
    width = 1
  ) + 
  theme(aspect.ratio = 1) +
  labs(x = NULL, y = NULL)

bar + coord_flip()
bar + coord_polar()
```