# First Steps

My [GitHub](https://github.com/Yaroslav1Protsenko/University-R-homeworks)  

# Lets start

---
title: "Проценко_Ярослав_ПР2"
author: "Проценко Ярослав"
date: '2022-05-15'
output: html_document
---

## R Markdown

Поділити 9801 на 9

Розрахувати логарифм 2176782336 за основою 6

Розрахувати натуральний логарифм 10 і помножити на 5

За допомогою функції sin() розрахувати sin(π),sin(π/2),sin(π/6)

```{r}
9801/9
log(2176782336,6)
log(10)*5
sin(pi)
sin(pi/2)
sin(pi/6)
```

Створіть вектор зі значеннями 2, 500, 3574

Створіть вектор від 21 до 1

Розрахуйте суму перших 100 натуральних чисел (тобто всіх цілих від 1 до 100)

Створіть вектор від 1 до 10 і знову до 1. Число 10 має бути присутнім лише один раз

Створіть вектор з однієї 1, двох 2, трьох 3, …, дев’яти 9.

```{r}
vec1<-c( 2, 500, 3574)
vec1
vec2<-21:1
vec2
vec3<-1:100
sum(vec3)
vec4<-c(1:10,9:1)
vec4
for (num in c(1:9)) {
  vec5<-rep(num,num)
  print(vec5)
}
```
Створіть вектор my_vec зі значеннями 3, 6, 9, …, 24, 27.

Дістаньте 2, 5 та 7 значення вектора my_vec

Дістаньте останнє значення вектора my_vec

Знайдіть всі значення вектора my_vec які більші за 10.

Піднесіть до квадрату всі значення my_vec
```{r}
my_vec<-seq(3,27,by=3)
my_vec
my_vec[c(2,5,7)]
tail(my_vec,1)
my_vec[my_vec>10]
my_vec^2
```
Створіть список my_list:
my_list <- list(numbers = 1:5, letters = letters, logic = TRUE)
Перегляньте структуру списку my_list

Знайдіть перший елемент списку my_list

Знайдіть значення першого елементу списку my_list двома способами

Візьміть друге значення першого елементу списку my_list

```{r}
my_list <- list(numbers = 1:5, letters = letters, logic = TRUE)
my_list
my_list[1]
my_list["numbers"]
my_list[[1]][2]
```